臺灣新北地方法院板橋簡易庭民事判決
111年度板簡字第1994號
原      告  廖威翔  
被      告  林姿儀  

上列當事人間請求返還借款事件，於民國111年10月5日言詞辯論
終結，本院判決如下：
    主  文
被告應給付原告新臺幣貳拾壹萬元，及自民國一百一十年八月二
日起至清償日止，按年息百分之五計算之利息。
訴訟費用由被告負擔。
本判決得假執行。
    事  實  及  理  由
一、原告起訴主張：被告於民國110年3月18日至同年7月6日間，
    陸續向原告借款共計新臺幣（下同）257,260元，直至同年8
    月17日，尚積欠220,260元；故兩造另簽立債務清償協議書(
    下稱系爭協議書)，約明被告就上開尚未清償之部分得以分
    期方式給付，期間自110年8月17日起至114年4月10日，應於
    每月10日前給付原告5,000元。詎料被告僅依系爭協議書償
    還10,260元後，即未再清償，經原告屢經催討，被告均置之
    不理，為此依系爭協議書第3條約定：「乙方（即被告）如
    有怠於清償本金，甲方(即原告)得一次請求乙方清償全部債
    務。」。爰依系爭協議書之法律關係提起本訴等語。並聲明
    ：如主文第一項。
二、被告則以：伊目前無資力清償等語資為抗辯。並聲明：原告
    之訴駁回。
三、原告主張之上開事實，業據提出系爭協議書為證，復為被告
    所不爭執，雖以現無力清償等語置辯，惟按有無資力償還，
    乃係執行問題，不得據為不負履行義務之抗辯（最高法院19
    年上字第1733號判例意旨參照），是被告所辯，尚難憑採，
    堪認原告之主張為真實。
四、從而，原告依系爭協議書之法律關係，請求被告給付210,00
    0元及自起訴狀繕本送達翌日即111年8月2日起至清償日止，
    按年息百分之5計算之利息，為有理由，應予准許。
五、本件係適用簡易程序所為被告敗訴之判決，爰依職權宣告假
    執行。
六、結論：原告之訴為有理由，依民事訴訟法第436條第2項、第
    78條、第389條第1項第3款，判決如主文。
中    華    民    國   111    年     10    月    26   日
                      臺灣新北地方法院板橋簡易庭
                            法  官  呂安樂
以上正本係照原本作成。
如不服本判決，應於送達後20日內，向本院提出上訴狀，並表明
上訴理由（上訴理由應表明一、原判決所違背之法令及具體內容
。二、依訴訟資料可認為原判決有違背法令之具體事實。），如
於本判決宣示後送達前提起上訴者，應於判決送達後20日內補提
上訴理由書（須附繕本），如未於上訴後20日內補提合法上訴理
由書，法院得逕以裁定駁回上訴。如委任律師提起上訴者，應一
併繳納上訴審裁判費。
中    華    民    國   111    年    10    月    26    日
                            書記官  魏賜琪